【裁判字號】    95,簡上,18
【裁判日期】    950403
【裁判案由】    給付管理費等
【裁判全文】
臺灣臺中地方法院民事判決  95年度簡上字第18號
上  訴  人  甲○○
被  上訴人  保證責任台灣區花卉運銷合作社
法定代理人  乙○○
訴訟代理人  林俊雄律師
複  代理人  呂勝賢律師
當事人間給付管理費等事件，上訴人對中華民國94年10月27日及
94年11月8日本院臺中簡易庭93年度中簡字第395號第一審判決提
起上訴，並聲請就關於假執行之上訴先為辯論及裁判，本院於95
年3月31日就假執行之上訴部分，言詞辯論終結，判決如下：
    主      文
上訴駁回。
原判決關於假執行之裁判，就主文第一項及該部分訴訟費用之裁
判部分，上訴人如以新台幣壹拾伍萬伍仟捌佰玖拾參元為被上訴
人預供擔保，得免為假執行。
原判決主文第二項及該部分訴訟費用之裁判部分，上訴人如以新
台幣萬零捌佰貳拾捌元，為被上訴人預供擔保，得免為假執行
。
    事實及理由
一、上訴人主張其對原審判決尚有不服，惟本院民事執行處已定
    民國95年4月7日為假執行之強制執行程序。聲明：原判決關
    於假執行之裁判廢棄；原判決不利於上訴人部分，上訴人願
    供擔保，請准免為假執行。
二、被上訴人則以：就原審判決主文第二項執行法院已定民國95
    年4月7日為假執行，上訴人所為上開聲請，無非延冗執行而
    已，應予駁回。並聲明：駁回上訴；上訴人免為假執行之聲
    請駁回。
三、按第二審法院應依聲請就關於假執行之上訴先為辯論及裁判
    ，民事訴訟法第455條定有明文，第二審法院依聲請就關於
    假執行之上訴先為辯論及裁判時，應命行必要的言詞辯論，
    其裁判應以判決行之；又法院得宣告准被告預供擔保或將請
    求標的物提存而免為假執行；依前項規定預供擔保或提存而
    免為假執行，應於執行標的物拍定、變賣或物之交付前為之
    ，民事訴訟法第392條第2項、第3項定有明文，第二審亦不
    排除此一規定之準用。查本件原審判決認被上訴人請求上訴
    人給付新台幣（以下同）155,893元及自92年11月22日起至
    清償日止按年息5%計算之利息（簡稱原判決主文第一項部分
    ），及上訴人應自如附圖所示編號Ｂ部分（一層鋼架造建物
    面積0.0012公頃）、Ｃ部分（一、二層鋼架造建物，面積0.
    00236公頃）、Ｄ部分（一層鋼架造建物0.001 72公頃）、
    Ｅ部分（空地供擺設攤位之走道面積0.0020公頃）遷出並交
    還被上訴人 (簡稱原判決主文第二項部分），為有理由，而
    就上開部分判決被上訴人勝訴，且本事件依民事訴訟法第42
    7 條第1項之規定應適用簡易程序，原審為上訴人敗訴之判
    決，並依同法第389條第1項第3款之規定依職權宣告假執行
    ，經核並無違誤，上訴人此部分之上訴並無理由，應予駁回
    。上訴人於本院陳明願供擔保請求免為假執行，經核於法並
    無不合，應予准許，爰酌定相當擔保金額併予准許之。
四、至於上訴人應提供之擔保金方面，關於上開判決主文第一項
    部分：經核以155,893元為適當。另就原審判決主文第二項
    部分：經查，本院執行法院已定民國95年4月7日為假執行，
    被上訴人原可因此收回上訴人占用之系爭不動產，惟如上訴
    人供擔保免為假執行，則在本件民事判決確定之前被上訴人
    即無從收回上開不動產，而本訴訟不得上訴第三審，又參酌
    本事件之第2審辦案期間為2年即24個月（參照各級法院辦案
    期限實施要點第2條規定民事通常程序第2審審判案件期限2
    年），又本件第二審收案時間為95年1月11日，尚有約21 個
    月之辦案期間。爰審酌被上訴人因而可能所受之最大損害係
    該21個月不能收回上開不動產以供使用收益之損害，再查被
    上訴人向台中市政府承租系爭土地之租金係按當期公告地價
    總額及租金率百分之五計算，每月租金新台幣（以下同）20
    5,364元，又被上訴人承租之面積為10058.63平方公尺，此
    有上開租賃契約附於原審卷宗可憑。本件按上訴人占用之攤
    位及空地之面積合計72.8平方公尺，依上訴人占用範圍計算
    此部分被上訴人應繳之租金為每月1,468元（72.8/10058.
    63x205,364=1,468.33），按21個月計算為30,828元（1,468
    x21=30,828元），本院認上訴人應供擔保之擔保金額以30,
    828元為適當，併此敘明。
五、假執行裁判之依據：依民事訴訟法第436條之1第3項、第449
    條第1項、第392條第2項。
中    華    民    國    95    年    4    月     3     日
                  民事第三庭    審判長法  官  張瑞蘭
                                      法  官  林靜芬
                                      法  官  卓進仕
正本證明與原本無異。
本判決不得上訴
中    華    民    國    95    年    4    月     3     日
                                      書記官  陳惠鈴


司法院資訊處製作；財團法人民間司法改革基金會備份。
